Config:
  hfst:
    Gen: ../../../src/generator-gt-norm.hfst
    Morph: ../../../src/analyser-gt-norm.hfst
  xerox:
    Gen: ../../../src/generator-gt-norm.xfst
    Morph: ../../../src/analyser-gt-norm.xfst
    App: lookup

Tests:
  
  Noun - áákiiwa - ok : # -m animate noun, woman AEW NA1
     aakííwa+NA+Sg: áákiiwa
     aakííwa+NA+Pl: áákiiksi
     aakííwa+NA+Obv: áákiiyi
     aakííwa+NA+Non: áákií
     
     aakííwa+NA+Px1Sg+Sg: nitaakííwa
     aakííwa+NA+Px1Sg+Pl: nitaakííksi
     aakííwa+NA+Px1Sg+Obv: nitaakííyi
     aakííwa+NA+Px1Sg+Non: nitaakíí
     
     aakííwa+NA+Px1Pl+Sg: nitaakíínnaana
     aakííwa+NA+Px1Pl+Pl: nitaakíínnaaniksi
     aakííwa+NA+Px1Pl+Obv: nitaakíínnaani
     aakííwa+NA+Px1Pl+Non: nitaakíínnaani

     aakííwa+NA+Px21Pl+Sg: kitaakíínnoona
     aakííwa+NA+Px21Pl+Pl: kitaakíínnooniksi
     aakííwa+NA+Px21Pl+Obv: kitaakíínnooni
     aakííwa+NA+Px21Pl+Non: kitaakíínnooni

     aakííwa+NA+Px2Sg+Sg: kitaakííwa
     aakííwa+NA+Px2Sg+Pl: kitaakííksi
     aakííwa+NA+Px2Sg+Obv: kitaakííyi
     aakííwa+NA+Px2Sg+Non: kitaakíí

     aakííwa+NA+Px2Pl+Sg: kitaakííwaawa
     aakííwa+NA+Px2Pl+Pl: kitaakííwaawaiksi
     aakííwa+NA+Px2Pl+Obv: kitaakííwaawayi
     aakííwa+NA+Px2Pl+Non: kitaakííwaawai

     aakííwa+NA+Px3Sg+Obv: otaakííyi
     aakííwa+NA+Px3Sg+Pl: otaakííksi
     aakííwa+NA+Px3Sg+Obv: otaakííyi
     aakííwa+NA+Px3Sg+Non: otaakíí

     aakííwa+NA+Px3Pl+Obv: otaakííwaayi
     aakííwa+NA+Px3Pl+Pl: otaakííwaawaiksi
     aakííwa+NA+Px3Pl+Obv: otaakííwaawayi
     aakííwa+NA+Px3Pl+Non: otaakííwaawai
